【裁判字號】    97,聲,2152
【裁判日期】    970630
【裁判案由】    行使權利
【裁判全文】
臺灣臺北地方法院民事裁定              97年度聲字第2152號
聲請人即債權人  慶豐商業銀行股份有限公司
法 定 代 理 人  丙○○
代    理    人  甲○○
相對人即債務人  森海國際工程顧問股份有限公司
法 定 代 理 人  戊○○
相對人即債務人  丁○○
                乙○○
上列聲請人為返還提存物事件，聲請限期通知相對人行使權利，
本院裁定如下：
    主    文
相對人應自本裁定送達翌日起二十日內，就本院九十六年度裁全
字第五六０九號假扣押裁定執行所受之損害，對聲請人行使權利
，並向本院提出行使權利之證明。
    理    由
一、按有下列各款情形之一者，法院應依供擔保人之聲請，以裁
    定命返還其提存物或保證書：(三)訴訟終結後，供擔保人證明
    已定二十日以上之期間，催告受擔保利益人行使權利而未行
    使，或法院依供擔保人之聲請，通知受擔保利益人於一定期
    間內行使權利並向法院為行使權利之證明而未證明者，民事
    訴訟法第一百零四條第一項第三款定有明文。第一百零二條
    第一項、第二項及第一百零三條至前條之規定，於其他依法
    令供訴訟上之擔保者準用之，同法第一百零六條前段亦有明
    文規定。
二、本件聲請人與相對人間請求清償借款事件，聲請人前遵本院
    民國九十六年度裁全字第五六０九號民事裁定，為擔保假扣
    押，曾提供中央政府建設公債、代號Ａ八九一０六號、面額
    新臺幣（下同）一百萬元之八十九年度甲類第六期債票為擔
    保，對相對人之財產於三百萬元之範圍內為假扣押，並以本
    院九十六年度存字第二九八二號提存事件提存在案。
三、茲聲請人主張該請求清償借款事件業因撤回假扣押執行之執
    行並撤銷假扣押裁定終結，為聲請返還上開提存物，爰依民
    事訴訟法第一百零四條第一項第三款之規定，請求通知受擔
    保利益人即相對人於一定期間內行使權利並向法院為行使權
    利之證明，並提出本院九十六年度裁全字第五六０九號民事
    裁定、九十六年度存字第二九八二號提存書為證，經本院職
    權調取本院九十六年度裁全字第五六０九號、執全字第一七
    七七號假扣押事件、存字第二九八二號提存事件、九十六年
    度全聲字第一四七七號撤銷假扣押裁定事件卷宗審認屬實，
    從而聲請人聲請本院通知相對人於一定期間內行使權利並向
    法院為行使權利之證明，核無不合，應予准許，爰依民事訴
    訟法第一百零四條第一項第三款，裁定如主文。
中    華    民    國    97    年    6     月    30    日
                    民事第一庭  法  官  洪文慧
以上正本係照原本作成。
如對本裁定抗告須於裁定送達後十日內向本院提出抗告狀，並繳
納抗告費新臺幣一千元。
中    華    民    國    97    年    6     月    30    日
                                書記官  林芝儀


司法院資訊處製作；財團法人民間司法改革基金會備份。
